【裁判字號】    89,易,597
【裁判日期】    890815
【裁判案由】    毒品危害防制條例
【裁判全文】
台灣苗栗地方法院刑事判決                          八十九年度易字第五九七號
    公  訴  人  臺灣苗栗地方法院檢察署檢察官
    被      告  甲○○
右列被告因毒品危害防制條例案件，經檢察官提起公訴（八十九年度毒偵字第八四八
號、第一一六四號）及移送併辦（八十九年度毒偵字第一三五四號、第一四七六號、
第一四七七號），本院判決如左：
    主  文
甲○○連續施用第二級毒品，累犯，處有期徒刑捌月。
安非他命參包（分別重約零點肆公克、陸點伍公克、壹點陸公克）均沒收銷燬之、金
色鐵盒壹個沒收。
    事  實
一、甲○○前於民國八十五年間，因違反妨害兵役治罪條例、麻醉藥品管理條例及槍
    砲彈藥刀械管制條例等案件，分別為台灣新竹地方法院判處有期徒刑七月（兵役
    ）及有期徒刑五月，如易科罰金以三百元折算一日（麻藥）、台灣台北地方法院
    判處有期徒刑五月，如易科罰金以三百元折算一日（麻藥）、台灣台中地方法院
    判處有期徒刑十月（槍砲），嗣經台灣新竹地方法院於八十六年間，定執行刑為
    應執行有期徒刑一年十一月確定，於八十七年二月八日縮刑期滿執行完畢。不知
    警惕，復於八十七年間，因施用第二級毒品安非他命（下稱安非他命），為本院
    裁定送觀察勒戒後，因無繼續施用毒品傾向，台灣苗栗地方法院檢察署檢察官乃
    於八十七年九月二十二日，以八十七年度偵字第二八二九號、第三四三二號為不
    起訴處分，嗣並確定。詎甲○○又基於施用安非他命之概括犯意，自八十八年二
    月初某日起，至八十九年五月二十八日止，連續在苗栗縣頭屋鄉象山村二鄰七十
    二號其住處或苗栗市福星山公園或苗栗縣其朋友之不詳住處，將安非他命置於玻
    璃管（非專供施用毒品所用，且未扣案）上，然後其下以火燒烤，使安非他命受
    熱生煙，再以口鼻吸食其煙之方式，施用安非他命多次，其施用頻率不定。而先
    後於八十八年二月二十二日下午五時許，在新竹縣新豐鄉○○○○○道路旁為警
    查獲並採尿、八十九年四月五日下午一時四十五分許，在苗栗市○○路四六二號
    綠庭商務旅館五０二號房內為警查獲並採尿，並扣得其所有的安非他命零點肆公
    克、同日晚上七時四十五分許，因其為列管毒品人口，又為苗栗縣警察局苗栗分
    局通知到局採尿、同月七日上午九時許，復在其上開住處為憲兵查獲並採尿，且
    扣得其所有之安非他命壹點陸公克、同年五月二十八日上午十一時十五分許，又
    在苗栗市大同里福德居一號金萬年遊藝場為警臨檢查獲並採尿，並扣得其所有，
    內裝安非他命陸點伍公克之金色鐵盒一個，以上為警（憲兵）採集的尿液經送檢
    驗結果均呈甲基安非他命陽性反應。經本院以八十九年度毒聲字第七五六號、第
    八四三號裁定將甲○○送臺灣苗栗看守所附設觀察勒戒處所觀察、勒戒後，經判
    定有繼續施用毒品傾向。
二、案經苗栗縣警察局苗栗分局報請及苗栗縣警察局移送臺灣苗栗地方法院檢察署檢
    察官偵查起訴暨移送併辦。
    理  由
一、訊據被告甲○○對右揭犯罪事實均供承不諱，且其前後五次為警（憲兵）查獲時
    所採集之尿液，經送檢驗結果均呈甲基安非他命陽性反應，有苗栗縣衛生局出具
    之煙毒尿液檢驗成績書三紙、新竹縣衛生局出具之尿液檢驗單一紙、私立中山醫
    學院附設孫中山先生紀念醫院藥物濫用檢測中心出具之篩檢報告一份在卷可憑。
    復有安非他命參包（分別重約零點肆公克、陸點伍公克、壹點陸公克）及金色鐵
    盒壹個扣案足憑。又被告前因施用毒品案件，經送觀察、勒戒後，認無繼續施用
    毒品傾向，台灣苗栗地方法院檢察署檢察官乃為不起訴處分確定，亦有臺灣苗栗
    地方法院檢察署八十七年度偵字第二八二九號、第三四三二號為不起訴處分書在
    卷可憑。被告本次再犯施用毒品案件，經本院以八十九年度毒聲字第七五六號裁
    定送觀察、勒戒結果，認有繼續施用毒品之傾向，復分別有本院上開裁定及台灣
    苗栗看守所八十九年六月十五日苗所衛字第一七八四號函暨所附之受觀察勒戒人
    有無繼續施用毒品判定資料一份附卷可稽。足見被告之自白確與事實相符，本件
    事証明確，被告犯行洵堪認定。
二、查安非他命為毒品危害防制條例第二條第二項第二款規定之第二級毒品，被告前
    因施用安非他命，經送觀察勒戒一次，結果無繼續施用毒品傾向，檢察官為不起
    訴處分後，又施用安非他命，經送觀察、勒戒結果，認有繼續施用毒品之傾向，
    所為係犯毒品危害防制條例第十條第二項之施用第二級毒品罪。起訴書雖僅提及
    被告自八十八年初某日起至八十九年五月二十一日止之施用行為，惟起訴書未提
    及之部分，被告亦係基於概括犯意所為，仍為起訴效力所及，且檢察官請求併辦
    ，本院自應併予審究。被告施用安非他命前持有安非他命之低度行為為其施用之
    高度行為所吸收，不另論罪。其先後多次施用安非他命之犯行，均時間緊接，手
    法相同，觸犯構成要件相同之罪名，且係基於概括犯意所為，為連續犯，依刑法
    第五十六條之規定以一罪論，並加重其刑。查被告前於八十五年間，因違反妨害
    兵役治罪條例、麻醉藥品管理條例及槍砲彈藥刀械管制條例等案件，分別為台灣
    新竹地方法院判處有期徒刑七月（兵役）及有期徒刑五月，如易科罰金以三百元
    折算一日（麻藥）、台灣台北地方法院判處有期徒刑五月，如易科罰金以三百元
    折算一日（麻藥）、台灣台中地方法院判處有期徒刑十月（槍砲），嗣經台灣新
    竹地方法院於八十六年間，定執行刑為應執行有期徒刑一年十一月確定，於八十
    七年二月八日縮刑期滿執行完畢，有臺灣苗栗地方法院檢察署刑案資料查註紀錄
    表及台灣高等法院被告全國前案紀錄表各一份在卷足憑，其在有期徒刑之執行完
    畢後五年內再犯有期徒刑以上之本罪，為累犯，應依刑法第四十七條之規定遞加
    重其刑。爰審酌被告之前開素行、本件犯罪之手段、施用之期間及犯後坦承犯行
    之態度暨施用安非他命係自戕行為等一切情狀，量處如主文所示之刑。扣案之安
    非他命參包（分別重約零點肆公克、陸點伍公克、壹點陸公克），係查獲之毒品
    ，併依毒品危害防制條例第十八條第一項前段之規定沒收銷燬之。另扣案之金色
    鐵盒壹個係被告所有，供其裝安非他命所用，業據被告供承在卷（見本院八十九
    年八月一日筆錄），依刑法第三十八條第一項第二款之規定宣告沒收。至被告施
    用毒品所用之玻璃管（非專供施用毒品所用），並未扣案，且不能証明現尚存在
    ，為免將來執行之困難，故不另為沒收之諭知，附此敘明。
據上論斷，應依刑事訴訟法第二百九十九條第一項前段、毒品危害防制條例第十條第
二項、第十八條第一項前段、刑法第十一條前段、第五十六條、第四十七條、第三十
八條第一項第二款，判決如主文。
本案經檢察官黃智勇到庭執行職務。
中      華      民      國      八十九      年      八    月    十五    日
                                            臺灣苗栗地方法院刑事庭
                                                法  官  劉  興  浪
右正本證明與原本無異。
如不服本判決，應於判決送達後十日內向本院提出上訴狀（須附繕本），上訴於臺灣
高等法院臺中分院。
                                      書記官  陳  建  分
中      華      民      國      八十九      年      八    月    十五    日
附錄論罪科刑法條
毒品危害防制條例第十條第二項：施用第二級毒品者，處三年以下有期徒刑。


司法院資訊處製作；財團法人民間司法改革基金會備份。
